臺灣基隆地方法院刑事判決              100年度訴字第827號
公  訴  人  臺灣基隆地方法院檢察署檢察官
被      告  廖英志
選任辯護人  葉慶人律師（法律扶助律師）
            侯傑中律師（法律扶助律師）
上列被告因違反毒品危害防制條例案件，經檢察官提起公訴（10
0 年度偵字第3244號、第4617號），本院判決如下：
    主  文
廖英志共同製造第二級毒品，未遂，處有期徒刑壹年，扣案如附
表編號1、編號3至編號11、編號13至編號21、編號23至編號33所
示之物均沒收之；扣案如附表編號2所示之物均沒收銷燬之。
    事  實
一、廖英志明知甲基安非他命、安非他命之安非他命類係毒品危
    害防制條例第2條第2項第2 款所列管之第二級毒品，且業經
    中央衛生主管機關行政院衛生署公告列為禁藥管理，依法不
    得製造，詎其因經濟困窘而為牟取販賣毒品之暴利，竟與不
    詳姓名年籍綽號「阿芬」、「董仔」之成年人，共同基於製
    造第二級毒品甲基安非他命之犯意聯絡，自民國（下同）10
    0年6月間某日起，由阿芬、董仔提供製造甲基安非他命之原
    料苯基丙酮（簡稱P2P ）、甲胺等原料，交由廖英志在其位
    於基隆市○○區○○路一段202之3號租屋處，籌設製造甲基
    安非他命之工廠，再由廖英志至臺北市○○○路之福昇化工
    原料行購買冷凝管、燒瓶、鹽酸、酒精等製造甲基安非他命
    所需之器具及化學原料均詳如後附表所示之物，並上網搜尋
    製造甲基安非他命之相關資料，積極在上址，先將上開原料
    等溶於水，攪拌、過濾等方式著手製造甲基安非他命，惟因
    其合成過程技術尚未成熟，因而致無法完成，且未有結晶，
    而未遂。嗣於100年7 月15日下午1時45分許，經法務部調查
    局臺北市調查處人員持搜索票，在上址，依法搜索，並扣得
    如附表所示之製毒工具、化學製品1批等詳如附表編號1至編
    號33所示之物，始悉上情。
二、案經法務部調查局臺北市調查處報告臺灣基隆地方法院檢察
    署檢察官偵查、起訴。
    理  由
壹、證據能力：
    按被告以外之人於審判外之言詞或書面陳述，除法律有規定
    者外，不得作為證據，刑事訴訟法第159條第1項固定有明文
    。惟被告以外之人於審判外之陳述，雖不符刑事訴訟法第15
    9條之1至第159條之4之規定，而經當事人於審判程序同意作
    為證據，法院審酌該言詞陳述或書面陳述作成時之情況，認
    為適當者，亦得為證據；當事人、代理人或辯護人於法院調
    查證據時，知有第159條第1項不得為證據之情形，而未於言
    詞辯論終結前聲明異議者，視為有前項之同意，同法第159
    條之5 亦有明定。查本判決所引用之下列證據資料（包含供
    述證據、文書證據等），並無證據證明係公務員違背法定程
    序所取得，且被告廖英志、選任辯護人、檢察官於本院審判
    期日中對本院所提示之被告以外之人審判外之供述，包括供
    述證據、文書證據等證據，就證據能力均未表示爭執，而迄
    至言詞辯論終結前亦未再聲明異議（見本院100 年度訴字第
    827 號卷，以下簡稱本院卷，第49至53頁），經核亦無顯有
    不可信之情況與不得作為證據之情形，本院審酌上開證據資
    料製作時之情況，尚無違法不當及證明力明顯過低之瑕疵，
    認為以之作為證據應屬適當，是依刑事訴訟法第159 條至第
    159條之5規定，本判決所引用如下揭所示之供述證據、非供
    述證據等，均俱有證據能力，合先敘明。
貳、實體方面：
一、上開被告廖英志如何共同與綽號「阿芬」、「董仔」之成年
    人，於上開時、地，共同基於製造第二級毒品甲基安非他命
    之犯意聯絡，由阿芬、董仔提供製造甲基安非他命之原料苯
    基丙酮（簡稱P2P ）、甲胺等原料，交由被告在其位於基隆
    市○○區○○路一段202之3號租屋處，籌設製造甲基安非他
    命之工廠，並購買冷凝管、燒瓶、鹽酸、酒精等製造甲基安
    非他命所需之器具及化學原料，及上網搜尋製造甲基安非他
    命之相關資料，而於上揭時、地著手製造甲基安非他命之事
    實，有如下事證可佐，玆分述之：
  (一)上開事實，業據被告於100年7月15日警詢時坦認：大約一個
    多月前，我朋友「阿芬」問我是否認識會以苯基丙酮法（P2
    P ）製造安非他命毒品的朋友，「阿芬」表示她那邊有苯基
    丙酮原料，想要找人試做，我跟「阿芬」說，我曾聽我朋友
    「阿偉」說他會苯基丙酮法，便答應幫「阿芬」聯絡「阿偉
    」，但後來聯絡不上「阿偉」，「阿芬」就問我有無意願自
    己試試看，我雖然沒有把握，但是還是答應了「阿芬」，大
    約一個多禮拜前「阿芬」就約了1 名綽號「董仔」的男子及
    渠2 名小弟，在基隆市長庚醫院附近和我見面認識，並留了
    「董仔」的手機電話0000-000000 給我，「董仔」和我約定
    過2天後的下午5時，在基隆長庚醫院大門口，他會派小弟拿
    苯基丙酮原料給我試做，2 天後我依約前往基隆長庚醫院，
    「董」的小弟即開車前來交給我200CC的苯基丙酮及甲胺共2
    瓶後，隨即離去，因為之前「阿偉」曾向我說過以苯基丙酮
    製造安非他命的方法，我回家之後也有自己上網尋找相關資
    料，後來我就到臺北市○○○路附近的福昇化工原料行購買
    冷凝管、燒瓶、鹽酸、酒精及酒石酸等製作安非他命需要的
    配料、器材，開始製毒，不過過程並不順利，始終無法結晶
    ，大概在上個禮拜「董仔」的小弟打電話問我做的是否順利
    ，我回答無法結晶之後，「董仔」他們還是問我有無意願再
    試一次，隨後又在3 天前跟我約在臺北市木柵萬芳醫院大門
    口，這次「董仔」的小弟一樣拿了200CC 的苯基丙酮及甲胺
    共2瓶給我等語（見臺灣基隆地方法院檢察署100年度偵字第
    3244號卷第5至6頁反面），核與其於同日偵訊時亦坦認：一
    開始是我之前一個叫「阿偉」介紹我認識一個綽號叫「阿芬
    」40幾歲的女子，我只知道他住宜蘭，真實姓名、年籍資料
    不知道，她的行動電話號碼是0000000000，但我們認識後並
    沒有什麼聯絡，我知道「阿偉」他會製造安非他命的技術，
    後來我於100年6 月10日左右在SKYPE上遇到「阿芬」，她問
    我能不能找到「阿偉」，我問她什麼事，她說她聽說「阿芬
    」會製作安非他命，想要「阿芬」來作安非他命，我說我幫
    她找找看，後來我找不到「阿偉」，過2天，「阿芬」在SKY
    PE上就跟我說，你之前跟「阿偉」很好，你有沒有聽過「阿
    偉」說過製作安非他命的技術，我說我有聽他講過，但是不
    是很清楚，她說那些我要不要試試看，我就說好，我說基本
    上阿偉有跟我說一些，如果我不懂的，我再上網找一些製造
    毒品案件的起訴書或判決書，因為裡面對製造毒品的過程都
    交代的很清楚，另外有也上GOOGLE的網站去輸入「苯基丙酮
    」等關鍵字，就會出現相關的資料，後來「阿芬」又於100
    年6 月15日介紹一個綽號「董仔」，年約50幾歲的男子跟我
    認識，他的真實姓名、年籍不詳，他的行動電話為00000000
    00，「董仔」是「阿芬」的朋友，「董仔」於100 年6月17
    日在基隆長庚醫院門口，將放在一個玻璃瓶的200 CC的「苯
    基丙酮」給我，我有跟他約定，如果我有做成功的話，我們
    再談怎麼樣分利益等語之情節大致符合（見同上署100 年度
    偵字第3244號卷第42頁），再互核比較與本件於100 年7月1
    日監聽譯文內容對話所示：「廖英志（下稱廖）：姊仔，我
    要去北部耶。阿芬（下稱芬）：喔，你有聯絡他嗎。廖：我
    沒聯絡他啊，我在等你消息啊，因為我跟你說，我屏東師傅
    這二天一直打來，他可能就是這次有…他要出國了啦，你也
    不想說看…順利快準備。芬：好啦，我現在打啦。廖：對啦
    ，你也拜託妳那邊的朋友，叫他快點進行，不然她就要出國
    了。芬：你要上來了嗎。廖：對啊，我現在在路上，這次就
    是為了這個事，打給你也不通」、「芬：他小弟說禮拜一之
    後才有空喔。廖：好啦，你在哪啊。芬：桃園」，及同年7
    月8 日監聽譯文內容對話所示：「廖：姊仔，他沒打給你嗎
    。芬：有啊，我跟她約今天啊，他有打啦，只是昨天收訊不
    好，她叫我今天再打。廖：我有找我以前的朋友，之前有幫
    我改過一次。芬：見面再講啦。廖：幾點。芬：我等下想想
    ，還是你跟他見面就好。廖：不要啦，我們一起見面啦，我
    去載你也可以啊。芬：我跟她約看看啦。廖：那你等下打給
    我。芬：晚一點啦。廖：好啦」、「廖：姊仔，我剛剛有打
    ，他沒有聽，他如果有再打給你，麻煩叫他再打給我。芬：
    好，他明天會打給我，他如果有看到會打給我。廖：對啊，
    你再叫他打給我。芬：好」、「廖：兄喔。董仔小弟（下稱
    小弟）：你九點半來醫院這好嗎。廖：好啊。小弟：我這邊
    喔。廖：好，我知」，及同年7 月11日監聽譯文內容對話所
    示：「芬：你有接電話喔，我想說你已經聯絡好，不接電話
    的說。廖：有啊。芬：阿都聯絡好了，很忙了，幹麻還要接
    電話。廖：因為，我這還要拿去給那個啊。芬：喔」，及同
    年7 月14日監聽譯文：「廖：兄喔，時間可以改一下嗎，差
    不多十點左右。小弟：好好。」等語之情節亦吻合（見同上
    署100 年度偵字第3244號卷第67至70頁），復酌被告於本院
    100 年11月14日訊問、同年月18日準備程序、同年月29日審
    判時均自白坦承不諱（見本院卷第10頁、第29頁、第52至53
    頁），並有法務部調查局（臺北市調查處）、搜索票、搜索
    扣押筆錄、扣押物品收據、扣押物品目錄表各1 件、調查局
    台北市調查處查獲涉嫌違反毒品危害防制條例毒品初步鑑驗
    報告單（鑑驗物品及數量：安非他命水溶液，毛重共323 公
    克）1 紙、臺北市調查處蒐證照片25張、製毒方法資料、法
    務部調查局臺北市調查處100年8月12日函肆字第1004312087
    0號函1紙、通訊監察作業報告1份、臺灣臺北地方法院100年
    聲監字第651 號通訊監察書暨電話附表、臺灣臺北地方法院
    100年聲監字第568號通訊監察書暨電話附表【見同上署100
    年度偵字第3244號卷第9 至16頁、第18至31頁、第35至36頁
    、第61頁、第63至76頁】，及法務部調查局100年9 月5日調
    科壹字第10000464650號鑑定書1份、「廖英志涉嫌違反毒品
    危害防制條例案」檢驗結果表1 紙、證物照片32張、法務部
    調查局臺北市調查處扣押物品清單1 份在卷可佐【見同上署
    100年度偵字第4617號卷第7至24頁、第42至46頁】。是被告
    廖英志上開自白與事實符合，應堪採信。
  (二)次查，被告廖英志於100年7月15日警詢時自白：其基於共同
    製造第二級毒品甲基安非他命之犯意，以「P2P 法」，將苯
    基丙酮、甲胺、氯化汞及鋁片混和之後，反應1 天的時間，
    之後再用蒸餾燒瓶進行蒸餾，再加入酒石酸攪拌後繼續蒸餾
    ，溫度加熱至攝氏溫度180 度以上，最後萃取出的液體加入
    鹽酸調整酸鹼值，即可進行結晶反應，然因不確定確切的酸
    鹼值為何，故而一直在家裡進行實驗，直至被查獲為止，我
    共做了2 次，第1次是在100年6月間，第2次是在3、4天前，
    每次流程應該是2 天，我做不成功的都倒在家裡的馬桶裡了
    等語明確綦詳（見同上署100年度偵字第3244號卷第6頁正反
    面、第42頁）。按毒品危害防制條例之立法目的，乃為規範
    麻醉藥品及影響精神物質，以防止其流用、濫用，因之於同
    條例第2 條明定該條例所稱毒品，係指具有成癮性、濫用性
    及對社會危害性之麻醉藥品與其製品及影響精神物質與其製
    品。含有該等藥品、物質成分者，倘非可供施用，因無成癮
    性、濫用性及對社會危害性可言，即非該條例所列管之毒品
    。從而，所製造之毒品，若因製造程式未完成，尚未可供施
    用，仍非屬毒品危害防制條例所指之毒品，其製造之行為應
    僅該當於同條例之製造毒品未遂罪（最高法院98年台上字第
    3366號判決意旨可資參照）。續查，本件扣案如附表編號1
    、編號7 、編號13、編號20、編號23、編號29至32，僅檢驗
    出製造安非他命類毒品原料苯基丙酮（P2P ）之同分異構物
    苯基乙基酮成分；另編號3至6、編號8 至11、編號14至19、
    編號21、編號24至28、編號33，均未檢出含有任何毒品成分
    ，此有上開法務部調查局100年9月5日調科壹字第100004646
    50號鑑定書1 份、「廖英志涉嫌違反毒品危害防制條例案」
    檢驗結果表1紙、證物照片32 張、法務部調查局臺北市調查
    處扣押物品清單1份在卷可稽（見同上署100年度偵字第4617
    號卷第7 至24頁、第42至46頁）。是被告上開製造第二級毒
    品甲基安非他命之行為應僅該當於毒品危害防制條例第4 條
    第6 項之製造第二級毒品未遂罪之事實，應堪認定。
  (三)又被告廖英志於本院100 年11月29日審理時供稱：毒品器具
    （吸食器，含殘渣袋2只）詳如附表編號22所示之2個是供我
    自己施用甲基安非他命，另外詳如附表編號12之NOKIA 手
    機(含sim卡）號碼：0000000000號是我所有，另外詳如附表
    編號12之1支LG手機（含SIM卡）號碼：0000000000號是我
    太太所有，這2 支手機是我與我太太間聯絡用的，與本案製
    造毒品沒有關係；扣案之製毒的筆記（共有筆記本1 本、筆
    記1張、光碟1片是從我的電腦裡面拷貝下來的，這些都是製
    造毒品經我參考用的），除上開這些東西外，其餘的扣案證
    物均是本案製造毒品的器具等語明確（見本院卷第50頁），
    。是扣案如附表編號12之、編號22所示之物，與本案製
    造第二級毒品甲基安非他命之犯罪事實無涉，應堪認定。至
    於扣案如附表編號2所示之三腳架3個雖均檢驗出含有殘留第
    二級毒品甲基安非他命之成分，惟其係殘留微量難以計量併
    同難以分離，且自本案全卷之卷證資料及扣案全部證物比對
    互核，及自扣案如附表編號1、編號3至11、編號13至21、編
    號23至33所示之物品檢驗結果，均未檢驗出含有第二級毒品
    甲基安非他命之成分，是本件扣案如附表編號2 所示之三腳
    架3 個雖均檢驗出含有殘留第二級毒品甲基安非他命之成分
    ，應係被告施用上開第二級毒品甲基安非他命時，不慎碰觸
    如附表編號2所示之三腳架3個，因而致檢驗出含有殘留微量
    難以計量併同難以分離之第二級毒品甲基安非他命殘留成分
    ，應堪認定。此外，復查無其他積極證據，足資認定被告上
    開製造第二級毒品甲基安非他命之行為應已達製造第二級毒
    品既遂罪之積極證據，職是，本院尚無法僅就此單一扣案如
    附表編號2所示之三腳架3個之檢驗結果，即遽對被告為不利
    之製造既遂之認定。
  (四)綜上，被告廖英志於上開警詢、偵訊、本院審訊時均自白，
    其與不詳姓名年籍綽號「阿芬」、「董仔」之成年人，共同
    著手製造第二級毒品甲基安非他命之未遂犯，與事實符合，
    應堪採信，而本件事證明確，其共同製造第二級毒品未遂犯
    ，洵堪認定。
二、論罪科刑
  (一)按毒品危害防制條例之制定，旨在防製毒品危害，維護國民
    身心健康，對於具有成癮性、濫用性及對社會危害性之麻醉
    藥品與其製劑及影響精神物質與其製品，予以管制，並區分
    其等級及品項，就製造、運輸、販賣、意圖販賣而持有、轉
    讓、施用、持有，乃至非法使人施用及引誘他人施用各級毒
    品之行為，分別明定其處罰。又甲基安非他命為毒品危害防
    制條例第2條第2項第2 款所定之第二級毒品，其製造方法不
    一，是本院詳細檢視扣案之詳如後附表編號1、編號3至編號
    11、編號13至編號21、編號23至編號33所示之物，均未檢出
    含有第二級毒品甲基安非他命（詳如附表各編號鑑定結果欄
    所載內容），是核被告廖英志所為，係犯毒品危害防制條例
    第4 條第6項、第2項之製造第二級毒品甲基安非他命未遂罪
    。又被告已著手於製造第二級毒品行為之實行，惟並未完成
    製造行為，已如前述，則其製造第二級毒品犯罪尚屬未遂，
    爰依刑法第25條第2 項之規定，按既遂犯之刑減輕之。因此
    ，本案被告所犯毒品危害防制條例第4條第6項、第2 項之法
    定本刑為「無期徒刑」者，減為20年以下15年以上有期徒刑
    （刑法第65條第2項）；7年以上有期徒刑者，減為3年6月以
    上有期徒刑（刑法第66條）；至其法定本刑為「併科罰金」
    之部分，則就其最高度及最低度同減之（刑法第66條、第67
    條）。
  (二)又被告廖英志與「阿芬」、「董仔」上開分工合作行為，顯
    係共同基於一個製造第二級毒品甲基安非他命之犯意，由阿
    芬、董仔提供製造甲基安非他命之原料苯基丙酮、甲胺等原
    料，交由廖英志在其位於基隆市○○區○○路一段202之3號
    租屋處，籌設製造甲基安非他命之工廠，負責製造甲基安非
    他命，因此，被告與「阿芬」、「董仔」等三人皆有犯意之
    聯絡及行為之分擔，皆為共同正犯。至於被告廖英志與共犯
    「阿芬」、「董仔」等，共同基於製造毒品甲基安非他命之
    單一犯意，自100年6月間某日起至100年7月15日為警查獲止
    之密切接近時間內，在上址租屋處，製造甲基安非他命之流
    程，均係為達製造甲基安非他命之目的所為之數舉動，且於
    密接之時、地所實施，侵害同一之法益，各行為之獨立性極
    為薄弱，依一般社會觀念，在時間差距上，難以強行分開，
    在刑法評價上，以視為數個舉動之接續施行，合為一行為予
    以評價，較為合理，應論以接續犯。
  (三)本件有毒品危害防制條例第17條第2 項減刑規定之適用
    1.按毒品危害防制條例第17條規定「（第1項）犯第4條至第
      8 條、第10條或第11條之罪，供出毒品來源，因而查獲其
      他正犯或共犯者，減輕或免除其刑；（第2項）犯第4條至
      第8 條之罪於偵查及審判中均自白者，減輕其刑」，是被
      告如犯毒品危害防制條例第4條至第8條之罪，於偵查及審
      判中均自白者，應適用上開規定減輕其刑。次按毒品危害
      防制條例第17 條第2項規定：「犯第4條至第8條之罪於偵
      查及審判中均自白者，減輕其刑。」係為鼓勵是類犯罪行
      為人悔過、自白，並期訴訟經濟、節約司法資源而設。
    2.查，本案被告於警詢、偵訊及本院審理時均自白上開犯行
     （見同上署10 0年度偵字第3244號卷第5至6頁反面、第42
      頁；本院卷第10頁、第29頁、第52至53頁），並有被告上
      開警詢、偵訊及本院審理筆錄在卷可徵。職是，本件被告
      應有適用毒品危害防制條例第17條第2 項之規定，減輕其
      刑，洵堪認定。
    3.又被告應有適用毒品危害防制條例第17條第第2 項規定減
      輕其刑，因此，本案被告應依刑法第70條規定：「有二種
      以上刑之加重或減輕者，遞加或遞減之」，職是，本件量
      刑應依法遞減之，即上開減為20年以下15年以上有期徒刑
      （刑法第65條第2項），再遞減為10 年以下7年6月以上有
      期徒刑；上開減為3年6月以上有期徒刑（刑法第66條），
      再遞減為1年9月以上有期徒刑；至其法定本刑為「併科罰
      金」之部分，則就其上開最高度及最低度同再遞減之（刑
      法第66條、第67條）。
  (四)再者，被告雖有製造第二級毒品甲基安非他命之犯行，所為
    危害國人健康至鉅，惟查，本案被告係因女友懷孕產子之經
    濟困窘所致，並有幼子出生證明書、診斷證明書、出生子女
    姓氏約定書各1 件在卷可參（見本院卷第61至63頁），其與
    一般毒品製造第二級毒品甲基安非他命之專業「大盤」之製
    造犯有重大差異，且被告也未因之而獲利；且其當時係受不
    詳姓名年籍綽號「阿芬」、「董仔」之成年人所惑，因而誤
    交損友，一時失慮致刑章，且未曾有任何受有期徒刑以上犯
    罪前科紀錄，有臺灣高等法院被告前案紀錄表1 件在卷可佐
    ，是本件被告倘概科以製造第二級毒品之法定本刑係無期徒
    刑或七年以上有期徒刑，得併科新臺幣七百萬元以下罰金者
    ，實為情輕法重，猶嫌過苛，本院衡其犯罪情狀，認為若科
    處無期徒刑或七年以上有期徒刑，在客觀上足以引起一般人
    同情，誠屬情輕法重，而其犯罪情狀顯有可憫恕之情狀，爰
    依刑法第59條規定，酌量減輕其刑，並依法復遞減之。職是
    ，上開已遞減為10年以下7年6月以上有期徒刑，再遞減為5
    年10年以下3年9月以上有期徒刑；上開已遞減為1年9月以上
    有期徒刑，再遞減為10月又15日以上有期徒刑；至其法定本
    刑為「併科罰金」之部分，則就其上開最高度及最低度同復
    再遞減之（刑法第66條、第67條）。
  (五)玆審酌被告明知第二級毒品甲基安非他命對人體有莫大之戕
    害，危害國民身體健康及社會風氣，竟仍著手製造，惟念及
    其犯後坦承犯行，態度良好，併參酌其幼兒甫於100 年10月
    間誕生，因生產中不甚順利，身體欠佳，需加倍照料，有嘉
    義基督教醫院出生證明書1 紙在卷可憑（見本院卷第61頁）
    ，兼衡其犯罪前科紀錄，（參臺灣高等法院被告前案紀錄表
    ），素行尚稱良好，且依查獲原料等數量、目的、手段、參
    與實施犯罪之分工情節輕重、對於社會治安所生危害程度、
    犯後坦承犯行之犯罪後態度良好，被告之智識程度等一切情
    狀，爰量處如主文所示之刑，並依法遞減之，用啟自新。
  (六)從刑部分
  1.按犯第4條至第9條、第12條、第13條或第14條第1項、第2項
    之罪者，其供犯罪所用或因犯罪所得之財物，均沒收之，毒
    品危害防制條例第19條第1 項定有明文。查，本件扣案如附
    表編號1、編號3至編號11、編號13至編號21、編號23至編號
    33所示之物品，均為被告供所有且係製造第二級毒品甲基安
    非他命毒品所使用之物或製造所得之物，業據被告供明在卷
    可佐，並有通訊監察報告1份在卷可參（見同上署100年度偵
    字第3244號卷第63至70頁），均應依毒品危害防制條例第19
    條第1 項規定宣告沒收之。
  2.至於扣案如附表編號2所示之三腳架3個雖均檢驗出含有殘留
    第二級毒品甲基安非他命之成分，惟其係殘留微量難以計量
    併同難以分離，且自本案全卷之卷證資料及扣案全部證物比
    對互核，及自扣案如附表編號1、編號3至11、編號13至21、
    編號23至33所示之物品檢驗結果，均未檢驗出含有第二級毒
    品甲基安非他命之成分，是本件扣案如附表編號2 所示之三
    腳架3 個雖均檢驗出含有殘留第二級毒品甲基安非他命之成
    分，應係被告施用上開第二級毒品甲基安非他命時，不慎碰
    觸如附表編號2所示之三腳架3個，因而致檢驗出含有殘留微
    量難以計量併同難以分離之第二級毒品甲基安非他命殘留成
    分，應堪認定。是扣案如附表編號2所示之三腳架3個，均含
    有殘留微量第二級毒品甲基安非他命之成分，且難以計量併
    同難以分離，亦係本件製造第二級毒品甲基安非他命毒品所
    使用之物，業據被告供明在卷可佐，並有通訊監察報告1 份
    在卷可參（見同上署100 年度偵字第3244號卷第63至70頁）
    ，是扣案之如附表編號2所示之三腳架3個，因甲基安非他命
    毒品殘留微量難以計量併同難以分離附著其上，應將其整體
    視為甲基安非他命毒品，均應依毒品危害防制條例第18條第
    1 項前段規定，不問屬於犯人與否，均沒收銷燬之。至鑑驗
    耗用之甲基安非他命既已滅失，自無庸宣告沒收銷燬，併此
    敘明。
三、本件不諭知宣告從刑之部分：另扣案之如附表編號12之
    行動電話2支（含SIM卡各1枚），其中如附表編號12之NOK
    IA手機（含sim卡）號碼：0000000000 號是被告所有，另外
    詳如附表編號12之1支LG手機（含SIM卡）號碼：00000000
    00號是被告太太所有，這2 支手機是被告與其配偶間聯絡使
    用的，與本案製造第二級毒品甲基安非他命無關。又如附表
    編號22 所示之毒品器具（吸食器，含殘渣袋2只）是供被告
    自己施用甲基安非他命所用之物，與本案製造第二級毒品甲
    基安非他命無關之事實，業據之被告於本院100 年11月29日
    審判時供述綦詳在卷可憑（見本院卷第50頁）。此外，復查
    無其他積極證據，足資認定如附表編號12、編號22所示
    之物，與本案製造第二級毒品之犯行有任何直接關聯之積極
    證明，職是，上開如附表編號12、編號22所示之物，均
    無從併予諭知宣告沒收之，附此明。
據上論斷，應依刑事訴訟法第299條第1項前段，毒品危害防制條
例第4條第6項、第2項、第17條第2項、第19條第1項、第18條第1
項前段，刑法第11條前段、第28條、第25條第2 項、第59條，判
決如主文。
本案經檢察官曾淑婷到庭執行職務。
中    華    民    國    100     年    12  月    12    日
            刑事第四庭審判長法  官  鄭景文
                            法  官  陳賢德
                            法  官  施添寶
以上正本證明與原本無異。
如不服本判決應於收受本判決後10日內向本院提出上訴書狀，並
應敘述具體理由，如未敘述上訴理由者，應於上訴期間屆滿後20
日內補提理由書狀於本院（均須按他造當事人之人數附繕本）「
切勿逕送上級法院」。告訴人或被害人如對於本判決不服者，應
具備理由請求檢察官上訴，其上訴期間之計算係以檢察官收受判
決正本之日期為準。
中    華    民    國    100     年    12  月    12    日
                            書記官  施鴻均
附錄本案論罪科刑法條全文：
毒品危害防制條例第4條
製造、運輸、販賣第一級毒品者，處死刑或無期徒刑；處無期徒
刑者，得併科新臺幣 2 千萬元以下罰金。
製造、運輸、販賣第二級毒品者，處無期徒刑或7 年以上有期徒
刑，得併科新臺幣1千萬元以下罰金。
製造、運輸、販賣第三級毒品者，處5 年以上有期徒刑，得併科
新臺幣7百萬元以下罰金。
製造、運輸、販賣第四級毒品者，處3 年以上10年以下有期徒刑
，得併科新臺幣3百萬元以下罰金。
製造、運輸、販賣專供製造或施用毒品之器具者，處1年以上7年
以下有期徒刑，得併科新臺幣1百萬元以下罰金。
前五項之未遂犯罰之。
毒品危害防制條例第17條
犯第四條至第八條、第十條或第十一條之罪，供出毒品來源，因
而查獲其他正犯或共犯者，減輕或免除其刑。
犯第四條至第八條之罪於偵查及審判中均自白者，減輕其刑。
刑法第59條（酌量減輕）
犯罪之情狀顯可憫恕，認科以最低度刑仍嫌過重者，得酌量減輕
其刑。
第65條（無期徒刑加重之限制與減輕）
無期徒刑不得加重。
無期徒刑減輕者，為二十年以下十五年以上有期徒刑。
第66條（有期徒刑、拘役、罰金之減輕方法）
有期徒刑、拘役、罰金減輕者，減輕其刑至二分之一。但同時有
免除其刑之規定者，其減輕得減至三分之二。
第70條（遞加遞減例）
有二種以上刑之加重或減輕者，遞加或遞減之。
 附表：
┌──┬───────┬──────┬──────────────┬───────┐
│編號│   品    名   │   數  量   │         鑑 定 結 果        │ 備       註  │
│    │（依扣押物品清│            │                            │              │
│    │  單所載）    │            │                            │              │
├──┼───────┼──────┼──────────────┼───────┤
│ １ │電子產品（電子│    1個     │經檢驗含有苯基乙基酮成分殘留│              │
│    │秤）          │            │                            │              │
├──┼───────┼──────┼──────────────┼───────┤
│ ２ │毒品器具（三腳│    3個     │經檢驗含有第二級第89項毒品│              │
│    │支架）        │            │  甲基安非他命成分、苯基乙基│              │
│    │              │            │  酮成分殘留                │              │
│    │              │            │經檢驗含有甲基安非他命成分│              │
│    │              │            │  殘留                      │              │
├──┼───────┼──────┼──────────────┼───────┤
│ ３ │毒品器具（濾紙│    1個     │                            │              │
│    │）            │            │                            │              │
├──┼───────┼──────┼──────────────┼───────┤
│ ４ │毒品器具（瓦斯│    3個     │                            │              │
│    │罐）          │            │                            │              │
├──┼───────┼──────┼──────────────┼───────┤
│ ５ │毒品器具（石棉│    1個     │                            │              │
│    │網）          │            │                            │              │
├──┼───────┼──────┼──────────────┼───────┤
│ ６ │分裝袋        │    1包     │                            │              │
├──┼───────┼──────┼──────────────┼───────┤
│ ７ │毒品器具（塑膠│    1組     │經檢驗含有苯基乙基酮成分殘留│              │
│    │軟管）        │  （6支）   │                            │              │
├──┼───────┼──────┼──────────────┼───────┤
│ ８ │毒品器具（瓦斯│    1個     │                            │              │
│    │爐）          │            │                            │              │
├──┼───────┼──────┼──────────────┼───────┤
│ ９ │製毒筆記      │    1包     │                            │              │
├──┼───────┼──────┼──────────────┼───────┤
│１０│毒品器具（溫度│    2支     │未檢出含毒品成分            │              │
│    │計）          │            │                            │              │
├──┼───────┼──────┼──────────────┼───────┤
│１１│毒品器具（封口│    1個     │                            │              │
│    │機）          │            │                            │              │
├──┼───────┼──────┼──────────────┼───────┤
│１２│電子產品（手│    1個     │                            │與本案無涉    │
│    │  機0000000000│            │                            │              │
│    │  ，含SIM卡1枚│            │                            │              │
│    │  ）          │            │                            │              │
│    ├───────┼──────┼──────────────┼───────┤
│    │電子產品（手│    1個     │                            │與本案無涉    │
│    │  機0000000000│            │                            │              │
│    │  ，含SIM卡1枚│            │                            │              │
│    │  ）          │            │                            │              │
├──┼───────┼──────┼──────────────┼───────┤
│１３│毒品器具（蒸餾│    5個     │經檢驗含有苯基乙基酮成分殘留│              │
│    │瓶塞）        │            │                            │              │
├──┼───────┼──────┼──────────────┼───────┤
│１４│毒品器具（鐵製│    1個     │未檢出含毒品成分            │              │
│    │濾網）        │            │                            │              │
├──┼───────┼──────┼──────────────┼───────┤
│１５│藥品（鹽酸）  │    5瓶     │                            │              │
├──┼───────┼──────┼──────────────┼───────┤
│１６│藥品（酒石酸）│    1瓶     │                            │              │
├──┼───────┼──────┼──────────────┼───────┤
│１７│藥品（氫氧化鈉│    5瓶     │                            │              │
│    │）            │            │                            │              │
├──┼───────┼──────┼──────────────┼───────┤
│１８│藥品（酒精）  │    5瓶     │編號19-1檢驗成分為乙醇    │              │
│    │              │            │編號19-5檢驗主要成分為甲醇│              │
├──┼───────┼──────┼──────────────┼───────┤
│１９│藥品（蒸餾水）│    1瓶     │                            │              │
├──┼───────┼──────┼──────────────┼───────┤
│２０│毒品器具（分液│    1個     │經檢驗含有苯基乙基酮成分殘留│              │
│    │漏斗）        │            │                            │              │
├──┼───────┼──────┼──────────────┼───────┤
│２１│藥品（鋁片）  │    1包     │                            │              │
├──┼───────┼──────┼──────────────┼───────┤
│２２│毒品器具（吸食│    2個     │經檢驗含有第二級第89項毒品甲│與本案無涉    │
│    │器，含殘渣袋2 │            │基安非他命成分              │              │
│    │只）          │            │                            │              │
├──┼───────┼──────┼──────────────┼───────┤
│２３│毒品器具（冷凝│    1個     │經檢驗含有苯基乙基酮成分殘留│              │
│    │管）          │            │                            │              │
├──┼───────┼──────┼──────────────┼───────┤
│２４│毒品器具（燒瓶│    1個     │                            │              │
│    │支架）        │            │                            │              │
├──┼───────┼──────┼──────────────┼───────┤
│２５│毒品器具（鑷子│    2個     │未檢出含毒品成分            │              │
│    │）            │            │                            │              │
├──┼───────┼──────┼──────────────┼───────┤
│２６│毒品器具（玻璃│    3個     │                            │              │
│    │瓶）          │            │                            │              │
├──┼───────┼──────┼──────────────┼───────┤
│２７│毒品器具（滴管│    4個     │未檢出含毒品成分            │              │
│    │）            │            │                            │              │
├──┼───────┼──────┼──────────────┼───────┤
│２８│毒品器具（煮鍋│    1個     │未檢出含毒品成分            │              │
│    │）            │            │                            │              │
├──┼───────┼──────┼──────────────┼───────┤
│２９│毒品器具（小燒│    1個     │經檢驗含有苯基乙基酮成分殘留│              │
│    │瓶）          │            │                            │              │
├──┼───────┼──────┼──────────────┼───────┤
│３０│毒品器具（大燒│    1個     │經檢驗含有苯基乙基酮成分殘留│              │
│    │瓶）          │            │                            │              │
├──┼───────┼──────┼──────────────┼───────┤
│３１│藥品（疑似安非│    1瓶     │經檢驗含苯基乙基酮成分，未發│              │
│    │他命水溶液）  │            │現含法定毒品成分            │              │
├──┼───────┼──────┼──────────────┼───────┤
│３２│毒品器具（盛裝│    1箱     │經檢驗含苯基乙基酮成分，未發│              │
│    │安非他命水溶液│            │現含法定毒品成分            │              │
│    │容器）        │            │                            │              │
├──┼───────┼──────┼──────────────┼───────┤
│３３│藥品（氯化汞）│    1包     │                            │              │
└──┴───────┴──────┴──────────────┴───────┘